ACORDAO-COMPLETO-2561647

ACÓRDÃO DE RELAÇÃO

ACÓRDÃO DE RELAÇÃO 7834/2022 ATA 40/2022 - SEGUNDA CÂMARA

Acórdão 7834/2022-TCU-Segunda Câmara
VISTOS e relacionados estes autos de tomada de contas especial instaurada pela Caixa Econômica Federal em desfavor de Tomaz Antônio Brandão Júnior e Gadyel Gonçalves de Aguiar Paula, ex-prefeitos do Município de São Benedito (CE) , em razão da execução parcial do objeto pactuado no Contrato de Repasse 302.265-87/2009, celebrado com o Ministério do Turismo, com interveniência da Caixa, tendo por objeto a construção do Centro de Comercialização de Produtos Artesanais e Produtos da Agricultura Regional;
Considerando que o mérito das contas de Tomaz Antônio Brandão Júnior foi julgado por meio do Acórdão 9956/2021-TCU-Segunda Câmara, relator Ministro Raimundo Carreiro;
Considerando que, mediante o mesmo Acórdão 9956/2021-TCU-Segunda Câmara, o Colegiado rejeitou as alegações de defesa de Gadyel Gonçalves de Aguiar Paula e fixou-lhe novo e improrrogável prazo de 15 dias para comprovar o recolhimento da dívida apurada nos autos;
Considerando o processamento dos argumentos deduzidos nas peças 65 a 67 como elementos complementares às alegações de defesa de Gadyel Goncalves de Aguiar Paula, nos termos do art. 279, parágrafo único, do Regimento Interno/TCU, conforme admitido por despacho do Ministro-Relator (peça 77) ;
Considerando os pareceres uniformes lançados nos autos (peças 85-87, da Secretaria de Controle Externo de Tomada de Contas Especial; e 88, do Ministério Público junto ao TCU) ;
Considerando a ressalva consistente na demolição de parcela das obras e conclusão com recursos próprios do Município ante a ausência de manifestação da Caixa Econômica Federal;
ACORDAM os Ministros do Tribunal de Contas da União, reunidos em sessão da 2ª Câmara, com fundamento no art. 143, inciso I, do RI/TCU, em:
a) acolher as alegações de defesa apresentadas pelo responsável Gadyel Gonçalves de Aguiar Paula (CPF XXX.878.683-XX) ;
b) julgar regulares com ressalva, nos termos do arts. 1º, inciso I, e 16, inciso II, e 23, inciso II, da Lei 8.443/1992, c/c os arts. 1º, inciso I, 208 e 214, inciso II, do Regimento Interno, as contas de Gadyel Gonçalves de Aguiar Paula (CPF XXX.878.683-XX) , expedindo-lhe quitação; e
	c) comunicar a Caixa Econômica Federal e o responsável Gadyel Gonçalves de Aguiar Paula sobre a prolação do presente Acórdão.
1. Processo TC-Processo 029.180/2019-8 (TOMADA DE CONTAS ESPECIAL) 
	1.1. Responsáveis: Gadyel Goncalves de Aguiar Paula (XXX.878.683-XX) ; Tomaz Antonio Brandao Junior (XXX.537.403-XX) .
	1.2. Órgão/Entidade: Município de São Benedito (CE) .
	1.3. Relator: Ministro Antonio Anastasia.
	1.4. Representante do Ministério Público: Procurador Marinus Eduardo De Vries Marsico.
	1.5. Unidade Técnica: Secretaria de Controle Externo de Tomada de Contas Especial (SecexTCE) .
	1.6. Representação legal: Geraldo de Holanda Goncalves Filho (17.824/OAB-CE) e Joana Alencar Ferreira de Carvalho (32043/OAB-CE) , representando Gadyel Goncalves de Aguiar Paula. 
	1.7. Determinações/Recomendações/Orientações: não há.

Segunda Câmara

Município de São Benedito (CE).

Gadyel Goncalves de Aguiar Paula (XXX.878.683-XX); Tomaz Antonio Brandao Junior (XXX.537.403-XX).

ANTONIO ANASTASIA

Geraldo de Holanda Goncalves Filho (17.824/OAB-CE) e Joana Alencar Ferreira de Carvalho (32043/OAB-CE), representando Gadyel Goncalves de Aguiar Paula.

TOMADA DE CONTAS ESPECIAL (TCE)

Secretaria de Controle Externo de Tomada de Contas Especial (SecexTCE).